【裁判字號】    99,抗,116
【裁判日期】    990319
【裁判案由】    停止執行
【裁判全文】
臺灣高等法院臺中分院民事裁定  99年度抗字第116號
抗  告  人  乙○○
相  對  人  甲○○
上列抗告人因與相對人間停止執行事件，對於中華民國98年12月
31日臺灣臺中地方法院98年度聲更字第1號所為裁定提起抗告，
本院裁定如下：
    主  文
抗告駁回。
抗告程序費用由抗告人負擔。
    理  由
一、相對人於原法院聲請意旨略以：抗告人固持本院96年度上字
    第112號確定判決為執行名義，聲請原法院民事執行處以98
    年度民執五字第2723號清償債務強制執行事件對相對人所有
    之不動產及原法院97年度存字第5527號提存事件相對人所提
    存之擔保金實施強制執行。然抗告人對相對人並無何債權存
    在，縱認有債權存在，因相對人對抗告人另存有債權，並已
    於上開確定判決後依法對抗告人主張抵銷，且相對人復已執
    此對抗告人提起債務人異議之訴。而因相對人所有不動產及
    前開擔保金若遭執行，日後有礙難回復原狀之虞，為此，相
    對人願供擔保，聲請於前開債務人異議之訴判決確定前，停
    止原法院98年度民執五字第2723號執行事件之強制執行程序
    等語。並經原法院裁定予以准許。
二、抗告人提起本件抗告意旨略以：相對人主張抵銷之債權並不
    存在，且未向抗告人為抵銷之表示，相對人之聲請並無理由
    云云。
三、按有回復原狀之聲請，或提起再審或異議之訴，或對於和解
    為繼續審判之請求，或提起宣告調解無效之訴、撤銷調解之
    訴，或對於許可強制執行之裁定提起抗告時，法院因必要情
    形或依聲請定相當並確實之擔保，得為停止強制執行之裁定
    ，此為強制執行法第18條第2 項所明文規定。依此規定，只
    須當事人提起異議之訴，在該異議之訴確定前，法院如認有
    必要，即得依職權為停止執行之裁定；其在當事人願供擔保
    ，聲請停止強制執行時，法院亦非不得依其聲請，定相當並
    確實之擔保，為停止強制執行之裁定。至該異議之訴實體上
    有無理由，則非法院於裁定停止強制執行時應予審酌之事項
    。又法院因必要情形或依聲請定相當並確實之擔保，為停止
    強制執行之裁定者，該擔保金額之多寡應如何認為相當，固
    屬法院職權裁量之範圍。惟此項擔保係備供強制執行債權人
    因停止執行所受損害之賠償，故法院定擔保金額時，自應斟
    酌該債權人因停止執行可能遭受之損害，以為衡量之標準，
    其數額應依標的物停止執行後，債權人未能即時受償或利用
    該標的物所受之損害額，或其因另供擔保強制執行所受之損
    害額定之，非以標的物之價值或其債權額為依據（最高法院
    93年度台抗字第723號、96年度台抗字第538號、91年度台抗
    字第489號裁定意旨參照）。
四、經查，本件抗告人係執原法院95年度訴字第2446號及本院96
    年度上字第112號確定判決為執行名義，聲請原法院以98年
    度民執五字第2723號清償債務強制執行事件，對相對人所有
    不動產及於原法院97年度存字第5527號提存事件所提存之擔
    保金為強制執行等情，業據原法院調取上開執行卷查閱無誤
    。而相對人以該執行債權並不存在，且業經其以另有債權對
    抗告人主張抵銷，並執此據以向原法院提起債務人異議之訴
    ，分別經原法院98年度重訴字第251號及本院98年度上字第2
    56號判決相對人敗訴，然相對人對之提起第三審上訴後，經
    最高法院99年度台上字第90號判決將原判決廢棄，發回本院
    ，現仍繫屬於本院99年上更(一)字第4號事件審理中，此有本
    院網路調得歷審案件查詢單附卷可稽，故相對人聲請裁定停
    止前揭執行事件之強制執行程序，揆諸前揭規定，於法自無
    不合。而原法院審酌抗告人於該執行事件所請求執行之債權
    額為新台幣（下同）1,786,478元及自95年8月11日起至清償
    日止，按週年利率百分之5計算之利息，估計抗告人因停止
    執行而無法運用強制執行程序所受償之款項，每年可能受有
    之利息損失約為90,000元（按以年息百分之5計算），是抗
    告人於本件債務人異議之訴之訴訟期間【按：推定為3年（
    即二審2年，三審1年）】，因未能依通常計畫可獲得之利益
    ，應不少於270,000元，復參酌抗告人因停止執行可能遭受
    之損害等一切情狀，因認相對人所應供之擔保以30萬元為適
    當，而以此金額為酌定之相當擔保金額，裁定准擔保後，上
    開執行事件之強制執行程序，於前開債務人異議之訴事件訴
    訟終結（判決確定或撤回）前，應暫予停止。經核原法院已
    斟酌抗告人因停止強制執行不當所受到之損害為衡量之標準
    ，並無違誤。抗告意旨所主張者，核屬就債務人異議之訴實
    體上有無理由之事項，予以爭執，非法院於裁定停止強制執
    行時所應審酌者。
五、綜上所述，原裁定認相對人為抗告人供擔保30萬元後，得予
    停止前開強制執行程序，於法並無不合。從而，抗告意旨仍
    執陳詞，指摘原裁定不當，求予廢棄，為無理由，應予駁回
    。
六、據上論結，本件抗告為無理由， 爰依強制執行法第30條之1
    、民事訴訟法第495條之1第1項、第449條第1項、第95條、
    第78條，裁定如主文。
中    華    民    國    99    年    3     月    19    日
                民事第五庭    審判長法  官  童有德
                                    法  官  鄭金龍
                                    法  官  王重吉
以上正本係照原本作成。
再為抗告應以適用法規顯有錯誤為理由。
如提起再抗告者應於裁定送達後10日內向本院提出抗告理由狀（
須按照他造人數附具繕本）並繳納抗告裁判費新臺幣1,000元，
同時委任律師或具有律師資格之關係人為代理人。
                                    書記官  林玉惠
中    華    民    國    99    年    3     月    19    日
                                                      Ｓ

司法院資訊處製作；財團法人民間司法改革基金會備份。
